【裁判字號】    97,繼,755
【裁判日期】    970630
【裁判案由】    拋棄繼承
【裁判全文】
臺灣桃園地方法院民事裁定               97年度繼字第755號
聲  明  人  乙○○
            甲○○
上  一  人
法定代理人  吳東漢
            丙○○
聲  明  人  壬○○
上  一  人
法定代理人  庚○○
            李文文
聲  明  人  己○○
            戊○○
上  二  人
法定代理人  辛○○
            黃紫嵐
                      共同送達.
被繼承人    丁○○○（亡）
上列聲明人聲明拋棄繼承事件，本院裁定如下：
    主    文
聲明駁回。
程序費用由聲明人負擔。
    理    由
一、按遺產繼承人，除配偶外，依左列順序定之：一、直系血親
    卑親屬。二、父母。三、兄弟姊妹。四、祖父母。第1138條
    所定第一順序之繼承人，有於繼承開始前死亡或喪失繼承權
    者，由其直系血親卑親屬代位繼承其應繼分。又繼承人得拋
    棄其繼承權。民法第1138條、第1139條及第1174條第1 項分
    別定有明文。可知與被繼承人有民法第1138條各款或第1139
    條規定之關係者，始得為繼承人，並於取得繼承人身分後，
    始得向法院聲明拋棄其繼承權。又第1138條所定第一順序之
    繼承人中有拋棄繼承權者，其應繼分歸屬於其他同為繼承之
    人。民法第1176條第1 項亦有明文。是被繼承人之直系血親
    卑親屬中有拋棄其繼承權者，該拋棄繼承權者本來可以繼承
    之應繼分，即歸由其他可同為繼承之配偶及同一順序之直系
    血親卑親屬繼承，此時該拋棄繼承權之直系血親卑親屬之子
    女（即被繼承人再次順序之直系血親卑親屬）即無繼承被繼
    承人遺產之權利，自無向法院聲明拋棄繼承之資格及必要。
二、查本件聲明人主張被繼承人丁○○○於民國97年3 月25日死
    亡，被繼承人丁○○○之子女丙○○、庚○○、辛○○均已
    向本院聲明拋棄繼承，而聲明人分別為被繼承人丁○○○之
    孫子女等情，有聲明人提出之死亡證明書、戶籍謄本、繼承
    系統表、印鑑證明等件在卷可稽，固可信為真實。惟被繼承
    人丁○○○另有1 子林鴻銘並未向本院聲明拋棄繼承乙節，
    亦有聲明人提出之繼承系統表1 在卷可憑，且經本院依職權
    查詢無誤，依照民法第1176條第1 項規定，丙○○、庚○○
    、辛○○聲明拋棄繼承之應繼分，自應歸由林鴻銘繼承，參
    照前開說明，聲明人自非被繼承人丁○○○之繼承人，是聲
    明人以其係被繼承人丁○○○之孫子女，為被繼承人丁○○○之繼承人為由，向本院聲明拋棄其根本未存在之繼承權，
    顯與法律規定不符，應予駁回。
三、依非訟事件法第21條第1項前段，裁定如主文。
中    華    民    國    97    年    6     月    30    日
                  家事法庭法  官  林雯娟
以上正本係照原本作成。
如對本裁定抗告須於裁定送達後10日內向本院提出抗告狀，並應
繳納抗告費新台幣1,000 元。
中    華    民    國    97    年    6     月    30    日
                          書記官  楊慧伶


司法院資訊處製作；財團法人民間司法改革基金會備份。
